【裁判字號】    98,審易,1619
【裁判日期】    981204
【裁判案由】    傷害
【裁判全文】
臺灣桃園地方法院刑事判決            98年度審易字第1619號
公  訴  人  臺灣桃園地方法院檢察署檢察官
被      告  己○○
            乙○○
            丙○○
            甲○○
            庚○○
            丁○○
上列被告因傷害案件，經檢察官提起公訴（98年度偵字第13252
號），本院判決如下：
    主  文
本件公訴不受理。
    理  由
一、公訴意旨如檢察官起訴書所載（如附件）。
二、按告訴乃論之罪，告訴人於第一審辯論終結前得撤回其告訴
    ，又告訴經撤回者，法院應諭知不受理之判決，刑事訴訟法
    第238 條第1 項、第303 條第3 款分別定有明文。
三、經查，被告6 人所涉傷害罪嫌，依刑法第287 條前段規定須
    告訴乃論，茲因告訴人己○○、乙○○、丙○○、甲○○當
    庭撤回對被告庚○○、丁○○之告訴，告訴人庚○○、丁○○亦當庭撤回對被告己○○、乙○○、丙○○、甲○○之告
    訴，有本院民國98年11月10日準備程序筆錄、刑事撤回告訴
    狀各1 份在卷可稽，揆諸前開法條之規定，爰不經言詞辯論
    ，依法為不受理判決之諭知。
四、據上論斷，應依刑事訴訟法第303 條第3 款、第307 條，判
    決如主文。
中    華    民    國    98    年    12    月    4     日
                      刑事庭  法  官  林靜梅
以上正本證明與原本無異。
如不服本判決應於收受判決後10日內向本院提出上訴書狀，並應
敘述具體理由。其未敘述上訴理由者，應於上訴期間屆滿後20日
內向本院補提理由書( 均須按他造當事人之人數附繕本) 「切勿
逕送上級法院」。
                              書記官  施春祝
中    華    民    國    98    年    12    月    4     日
附件：
臺灣桃園地方法院檢察署檢察官起訴書
                                     98年度偵字第13252號
    被     告   己○○  女  48歲（民國○○年○○月○日生）
                        住桃園縣新屋鄉○○村○○鄰○○○路
                          3段838號
                        國民身分證統一編號：Ｚ000000000號
                乙○○  男  56歲（民國○○年○月○○日生）
                        住桃園縣新屋鄉○○村○○鄰○○○路
                          3段838號
                        國民身分證統一編號：Ｚ000000000號
                丙○○  女  19歲（民國○○年○月○○日生）
                        住桃園縣新屋鄉○○村○○鄰○○○路
                          3段838號
                        國民身分證統一編號：Ｚ000000000號
                甲○○  女  20歲（民國○○年○○月○○日生）
                        住桃園縣新屋鄉○○村○○鄰○○○路
                          3段838號
                        國民身分證統一編號：Ｚ000000000號
                庚○○  女  26歲（民國○○年○月○日生）
                        住桃園縣新屋鄉永安村13鄰下庄子
                          212之14號
                        國民身分證統一編號：Ｚ000000000號
                丁○○  男  34歲（民國○○年○月○日生）
                        住桃園縣新屋鄉永安村13鄰下庄子
                          212之14號
                        國民身分證統一編號：Ｚ000000000號
上列被告因傷害案件，業經偵查終結，認應該提起公訴，茲將犯
罪事實及證據並所犯法條分敘如下：
        犯罪事實
一、己○○、乙○○為夫妻，丙○○、甲○○2人均為己○○、
    乙○○女兒；庚○○、丁○○為夫妻。己○○與庚○○2人
    均為址設桃園縣新屋鄉永安漁港A4館及A5館攤位負責人，民
    國98年3月28日晚上6時55分許，在永安漁港A4館及A5館前，
    己○○、庚○○2人為招攬生意起口角，雙方爆發衝突，詎
    己○○、乙○○、丙○○、甲○○等4人基於傷害人身體之
    犯意聯絡；庚○○、丁○○2人亦基於傷害他人身體之犯意
    聯絡，己○○、乙○○、甲○○、庚○○以徒手之方式，丙○○持掃帚、丁○○則持鐵製椅子互毆對方，致丁○○受有
    頭部外傷併上唇挫擦傷、後頸部挫傷等傷害；庚○○受有頭
    部外傷併頭頂部壓痛、左肘、左臀部、右第三指挫傷等傷害
    ；己○○受有頭部外傷併2×2公分頭皮腫脹、腹部挫傷等傷
    害；丙○○受有頭皮擦傷0.3×5公分、右肘挫傷淤青、右眼
    視網膜水腫等傷害、甲○○受有左上臂及左手擦挫傷等傷害
    。
二、案經己○○、乙○○、丙○○、甲○○、庚○○、丁○○訴
    由桃園縣政府警察局楊梅分局報告偵辦。
        證據並所犯法條
一、證據清單
┌──┬───────────┬───────────┐
│編號│       證據名稱       │       待證事實       │
├──┼───────────┼───────────┤
│ 一 │告訴人兼被告己○○之供│被告己○○徒手與被告戴│
│    │述                    │婉君、丁○○互毆之事實│
│    │                      │。                    │
├──┼───────────┼───────────┤
│ 二 │告訴人兼被告乙○○之供│1.被告乙○○徒手與被告│
│    │述                    │  丁○○互毆之事實。  │
│    │                      │2.被告乙○○未提出所受│
│    │                      │  傷害之診斷證明書。  │
├──┼───────────┼───────────┤
│ 三 │告訴人兼被告丙○○之供│被告丙○○持掃帚與被告│
│    │述                    │庚○○、丁○○互毆之事│
│    │                      │實。                  │
├──┼───────────┼───────────┤
│ 四 │告訴人兼被告甲○○之供│被告甲○○徒手與被告戴│
│    │述                    │婉君、丁○○互毆之事實│
│    │                      │。                    │
├──┼───────────┼───────────┤
│ 五 │告訴人兼被告庚○○之供│被告庚○○徒手與被告歐│
│    │述                    │明珠、乙○○、甲○○、│
│    │                      │丙○○互毆之事實。    │
├──┼───────────┼───────────┤
│ 六 │告訴人兼被告丁○○之供│被告丁○○持鐵製椅子與│
│    │述                    │被告己○○、乙○○、朱│
│    │                      │淑毓、丙○○互毆之事實│
│    │                      │。                    │
├──┼───────────┼───────────┤
│ 七 │證人即在場勸架之饒國京│被告己○○、乙○○、朱│
│    │之證述                │燕玲、甲○○、庚○○、│
│    │                      │丁○○有互毆之事實。  │
├──┼───────────┼───────────┤
│ 八 │勘驗筆錄、翻拍照片52張│同上。                │
│    │、現場光碟1片         │                      │
├──┼───────────┼───────────┤
│ 九 │丁○○、庚○○、己○○│告訴人等受有如犯罪事實│
│    │、甲○○之行政院衛生署│欄所示傷害之事實。    │
│    │桃園醫院診斷證明書、朱│                      │
│    │燕玲之長庚紀念醫院診斷│                      │
│    │證明書                │                      │
└──┴───────────┴───────────┘
二、核被告6人所為，均係犯刑法第277條第1項之傷害罪嫌。被
    告己○○、乙○○、丙○○、甲○○4人間；被告庚○○、
    丁○○2人間有犯意之聯絡及行為之分擔，請論以共同正犯
    。
三、依刑事訴訟法第251條第1項提起公訴。
    此    致
臺灣桃園地方法院
中    華    民    國    98    年    9      月    30   日
                              檢  察  官  戊  ○  ○
本件證明與原本無異
中    華    民    國    98    年    10     月     8   日
                              書  記  官  高  明  言
收受原本日期98年10月8日
參考法條：
刑法第277條第1項
中華民國刑法第277條
（普通傷害罪）
傷害人之身體或健康者，處 3 年以下有期徒刑、拘役或 1 千元
以下罰金。
犯前項之罪因而致人於死者，處無期徒刑或 7 年以上有期徒刑；
致重傷者，處 3 年以上 10 年以下有期徒刑。


司法院資訊處製作；財團法人民間司法改革基金會備份。
